臺灣高等法院交通事件裁定　　　　　　　　　　　　九十一年度交抗字第九二七號
　　抗　告　人
　　即受處分人　甲○○　男　十.
右抗告人因違反道路交通管理處罰條例案件，不服臺灣板橋地方法院中華民國九十一
年九月二十三日所為裁定（九十一年度交聲字第一二八三號），提起抗告，本院裁定
如左：
    主  文
抗告駁回。
    理  由
一、原裁定以：查本件異議人即受處分人甲○○於民國九十一年六月二十八日凌晨一
    時四十五分許，駕駛車號ＬＭ六－九九五號重機車，在臺北縣三重市○○○路越
    堤道處競駛之違規事實，經臺北縣政府警察局交通警察隊三重分隊二重派出所當
    場攔停舉發等情，有臺北縣警察局北縣警交字第Ｚ000000000號舉發違
    反道路交通管理事件通知單影本乙紙在卷可證。另據證人即本件舉發員警林群超
    到庭證述舉發經過：「當時我是站在疏洪道路口，當天我有看到異議人飆車，我
    們在前面環河路及重新路口的路段就已經路檢，告訴當時騎機車經過的人如非飆
    車，請勿進入該路段（三重市堤防邊的環河路是可以飆車的路段），請改道行駛
    ，我們有觀察進入該路段的機車確實有飆車的情形，我們才確實舉發。當時我們
    在該路段的前面有封鎖，我們要執行取締時，有（誤為要）一些人已經棄車逃逸
    ，有一些人坐在機車上停止不動，並說沒有飆車，異議人就是坐在機車上停止不
    動的人」等語甚明（本院九十一年九月五日訊問筆錄），本件舉發警員林群超與
    異議人素不相識，亦無仇怨，其係依法執行公務，自無誣陷異議人之必要。再者
    ，異議人於本院審理時先稱「取締當時我是載我姊姊下班，要去重新橋下的釣蝦
    場」等語，經本院質之證人即異議人之姊姊黃湘雲證述「我在新莊市○○街一八
    八號網咖上班，我的上班時間係上午八點到下午五點，當天在那裡打電動，因為
    要到釣蝦場，所以才會經過那條路」等語，然與證人林群超證述「異議人如從新
    莊來，應如當庭繪製現場圖走鉛筆箭頭所示之處（即與異議人遭舉發地點相反之
    方向）」等語，而當天與異議人同行之證人蘇沛慶證述「因為前往釣蝦場的路段
    是單行道，我們要繞路，所以我們會在舉發路段被攔檢」等語，經證人林群超證
    稱「釣蝦場的路段是單行道，依照新莊方向來，不必繞路行駛」等語，證人即異
    議人之姊黃湘雲又改稱「我們有先繞到三重，所以從三重到釣蝦場」等語（以上
    參見本院九十一年九月五日訊問筆錄），綜上異議人甲○○、與證人林群超、證
    人黃湘雲、蘇沛慶之證詞，異議人先稱係載姊姊下班，經本院質問黃湘雲下班時
    間為下午五點，黃湘雲又改稱係在上班地點打電動至深夜云云，而證人林群超證
    述從新莊來應走與異議人遭舉發之地點相反之方向，證人蘇沛慶又稱因為前往釣
    蝦場為單行道，需要繞路云云，然證人林群超證述如自新莊過來，到釣蝦場不必
    繞路行駛，證人黃湘雲又改稱我們有先繞到三重，再從三重到釣蝦場等語。異議
    人多次對於為何行經該處、車行方向陳述不一，異議人之異議理由已有可疑。再
    者，臺北縣政府警察局三重分局為取締飆車，分別在臺北縣環河路十三號至十五
    號越堤道設置路檢點，以防杜飆車，有證人林群超所提出之臺北縣政府警察局三
    重分局執行防制取締飆車勤務部署圖、執行０六二八零時至四時防制取締危險駕
    車勤務任務標組表在卷可按，足證舉發警員林群超上開所證應為事實，異議人上
    開所辯尚難採信。從而，原處分機關據以援引上開規定，裁處罰鍰新臺幣三萬元
  ，並吊銷其駕駛執照，並無不當。本件異議為無理由，應予駁回。
二、抗告意旨略以：取締之員警無憑無據即認定抗告人競駛飆車，對於行經該路段之
    車輛全部攔下告發，對抗告人之說明一概不理，執意要開單告罰。抗告人自信無
    違規故予拒簽，提出申訴異議。詎原裁定模糊焦點，以證人黃湘雲、蘇慶沛等之
    證詞，認為抗告人異議理由可疑，對警方如何認定競駛之憑據，例如是否有錄影
    帶、車速要達多少以上等要件事實及證據置之不論，顯然違法不當。所謂飆車，
    車速到達多少才算飆車，無客觀之標準做為裁處依據，又依林群超警員於原審所
    證，恐有諸多爭議，按假如警員有明確表示非飆車勿入，則欲飆車之人當不致於
    進入受罰。若謂三重市堤防邊的環河路可以飆車，則是否警員先誘引飆車族可以
    飆車，然後再加以舉發，於理於法均不妥當。再者，當天員警說有錄影存證，事
    後卻又說沒有，舉發單位無任何科學憑據，即告發抗告人飆車競駛，違規事實採
    證顯不合法，顯然侵害人民權利云云。
三、按二輛以上之汽車在道路上競駛、競技者，處汽車駕駛人新臺幣三萬元以上九萬
    元以下罰鍰，並當場禁止其駕駛及吊銷其駕駛執照，道路交通管理處罰條例第四
    十三條第三項定有明文。
四、本院查：本件抗告人即受處分人甲○○於九十一年六月二十八日凌晨一時四十五
    分許，駕駛車號ＬＭ六－九九五號重機車，行經臺北縣三重市○○○路越堤道處
    競駛之違規事實，係臺北縣政府警察局三重分局為取締飆車，而分別在臺北縣環
    河路十三號至十五號越堤道設置路檢點，以防杜飆車，而舉發員警林群超於執行
    上開防制飆車勤務時發現抗告人於前揭道路上違規競駛後當場攔停舉發，有臺北
    縣政府警察局三重分局執行防制取締飆車勤務部署圖、執行０六二八零時至四時
    防制取締危險駕車勤務任務標組表及臺北縣警察局北縣警交字第Ｚ000000
    000號舉發違反道路交通管理事件通知單影本一紙在卷可稽（見原審卷第三十
    二頁至第三十四頁、第十頁），並經證人即舉發員警林群超於原審證述稽詳。抗
    告人雖以警方未提出採證錄影帶，且車速到達多少才算飆車，無客觀之標準做為
    裁處依據，則舉發單位無任何科學憑據，即告發抗告人飆車競駛，違規事實採證
    顯不合法云云為由，否認違規。然查交通警員製單舉發違反道路交通管理處罰條
    例所列違規事實，本質上為行政處分，係公務員基於職務上權力，依法就特定之
    具體事件所為具公法上效果之單方行政行為，基於公務員為公法上行為具有公信
    力之原則，該行政處分當可被推定為真正，其據以依法處分之事實認定亦為正確
    無誤，本此公信原則，乃立法者賦予行政機關制定違反道路交通事件統一裁罰標
    準及處理細則，使執勤警員得當機處分（如該細則第二十三條）以維護交通秩序
    、安全之行政目的，反之，若謂公務員一切行政行為均需預留證據以證其實，則
    國家行政勢必窒礙難行，是若無證據足資證明執勤員警之舉發有誤或有捏造事實
    違法取締之情事，則執勤警員本其維護交通秩序、安全職責所為之舉發，自應受
    到合法、正確之推定，從而本件執勤員警依法執行職務之舉發行為並無不當，且
    亦查無任何證據足資證明警察有捏造事實違法取締之情事，則縱執勤員警未能提
    出採證錄影帶，亦尚難執此遽認原處分機關之裁罰有何不妥。另依前開道路交通
    管理處罰條例第四十三條第三項之規定，係指二輛以上之車輛在道路上競駛，有
    影響交通順暢及危害行車安全之情形，並非限定須達一定之車速方能稱為競駛，
    且參以卷附臺北縣三重分局受理違規交通管理事件通知人申訴理由查詢表亦已載
    明，舉發員警林群超係親眼目睹抗告人所騎乘ＬＭ六－九九五號重機車與其他車
    輛（兩輛以上）在該道路上競駛等情（見原審卷第十四頁），而抗告人不否認當
    時有多輛車行駛於該路段，則其有與兩輛以上之車輛違規競駛應可認定，抗告人
    以此指摘，亦有誤會。從而，原審據以認定抗告人違反道路交通管理處罰條例第
    四十三條第三項之規定，原處分機關據以援引上開規定，裁處其罰鍰新臺幣三萬
    元，並吊銷駕駛執照，於法並無不當，駁回其對該裁決之異議，經核並無違誤。
    抗告人猶執陳詞指摘原裁定不當，為無理由，應予駁回。
五、據上論斷，應依道路交通案件處理辦法第二十六條、刑事訴訟法第四百十二條，
    裁定如主文。
中      華      民      國     九十一     年    十一    月    二十九    日
                              臺灣高等法院交通法庭
                                  審判長法  官  葉  騰  瑞
                                        法  官  莊  明  彰
                                        法  官  黃  國  忠
右正本證明與原本無異。
不得再抗告。
                                        書記官  劉  貞  達
中      華      民      國     九十一     年    十一    月    二十九    日
